# 请教政府补助问题

提问人：abc990117 时间：2012-01-05 13:45:31
一公司正在进行IPO，今年收到政府 800 万元，用于某一高科技项目的研发。该项目已研发 2 年，在报告期末已完工。 Q1：因为绝大部分的工作为试验材料及人员工资，限于IPO公司无形资产占比的限制，在报告期内资本化金额很小，大部分开支费用化了。资本化金额比政府补助的金额还小，在IPO中 是否妥当。 Q2:政府补助是否与资产相关（自己认为与资产相关），如相关，递延收益是以前2 年研发的期间为分摊年限，还是以形成的无形资产的摊销期间同步分摊。

回答人：chenyiwei
首先请基于无形资产准则的要求，并结合企业目前处于IPO申报期的实际情况，考虑相关研发支出能否资本化的问题。 如果大部分研发支出的费用化处理是恰当的，资本化金额小于政府补助款，则确认为递延收益的补助款金额不应超过资本化的研发支出金额，剩余部分的政府补助作为与收益相关的部分处理，由于该项目在收到补助时已经完成，且大部分研发支出已经在前期计入损益，所以对于与收益相关的政府补助均应在实际收到年度内计入损益。 对于与资产相关的政府补助，其摊销年限等于无形资产的摊销年限。